臺灣嘉義地方法院刑事判決　　　　　　　　　　　　　 九十一年度訴字第三八三號
　　公　訴　人　臺灣嘉義地方法院檢察署檢察官
　　被　　　告　甲○○
右列被告因違反毒品危害防制條例案件，經檢察官提起公訴（九十一年度毒偵字第四
三一號、第四六三號、九十一年度毒偵緝字第八九號、第九○號、第九一號），本院
判決如左：
    主  文
甲○○連續施用第一級毒品，處有期徒刑捌月；扣案之第一級毒品海洛因壹小包（淨
重零點貳玖公克，包裝重零點壹玖公克）沒收銷燬之；扣案之注射針筒玖支、斜削吸
管肆支、塑膠吸管壹支及小密封袋貳個均沒收之。又連續施用第二級毒品，處有期徒
刑柒月。應執行有期徒刑壹年貳月；扣案之第一級毒品海洛因壹小包（淨重零點貳玖
公克，包裝重零點壹玖公克）沒收銷燬之；扣案之注射針筒玖支、斜削吸管肆支、塑
膠吸管壹支及小密封袋貳個均沒收之。
    事  實
一、甲○○前因施用毒品案件，經臺灣高等法院臺南分院裁定送觀察、勒戒後，認無
    繼續施用傾向，乃由該法院於民國（下同）八十七年九月三日，以八十七年上訴
    字第四二七號判決免刑確定。詎甲○○不知悔改，於五年內基於施用第一級毒品
    海洛因之概括犯意，自九十年八月中旬某日起至九十一年五月十五日晚間七時許
    止，在其嘉義縣民雄鄉東興村葉子寮一九號住處及不詳地點等處，以針筒注射或
    吸煙等方式，連續施用海洛因，約每日一、二次；又於五年內另基於施用第二級
    毒品安非他命之概括犯意，自九十年七月某日起至九十一年五月十六日凌晨二時
    四十五分許，為警得其同意採尿之時回溯九十六小時內之某時（但應扣除於九十
    一年五月十五日晚間十一時五十分許為警查獲之時起至採尿完畢之期間）止，在
    前開住處，以燒烤後吸取煙霧方式，不定期連續施用安非他命多次。嗣經本院於
    九十一年五月十六日，以九十一年度毒聲字第三二三號裁定，將甲○○送觀察、
    勒戒後，認有繼續施用毒品之傾向，由本院於九十一年六月七日，以九十一年度
    毒聲字第三九○號裁定強制戒治一年。
二、其中，警方於前開期間內：(一)於九十年十月八日十四時十分許，持搜索票搜索甲
    ○○所駕駛之車牌號碼九Ｌ─○七六二號自小客車，扣得其所有且供其施用海洛
    因之注射針筒三支與斜削吸管一支，並於當日下午五時十分許採其尿液送驗，結
    果呈嗎啡陽性反應；(二)又於九十一年二月二十六日十二時許，持搜索票搜索甲○
    ○之前開住處，扣得其所有且供其施用海洛因之注射針筒三支、斜削吸管三支及
    小密封袋二個，並於當日下午二時五十分許採其尿液送驗，結果呈甲基安非他命
    及嗎啡陽性反應；(三)復於九十一年四月七日下午四時三十分許，採其尿液送驗，
    結果呈甲基安非他命及嗎啡陽性反應；(四)再於九十一年四月十三日上午十時許，
    徵得甲○○同意採其尿液送驗，結果呈嗎啡陽性反應；(五)繼於九十一年五月十五
    日晚間十一時五十分許，在嘉義縣民雄鄉東興村葉子寮四○號前，警方在甲○○
    身上扣得第一級毒品海洛因一小包（淨重零點二九公克，包裝重零點一九公克）
    、其所有且供其施用海洛因之注射針筒三支及塑膠吸管一支，並於九十一年五月
    十六日凌晨二時四十五分許採其尿液送驗，結果呈嗎啡及甲基安非他命陽性反應
    ；而查知上情。
三、案經嘉義縣警察局、嘉義縣警察局竹崎分局、嘉義縣警察局民雄分局報請台灣嘉
    義地方法院檢察署檢察官偵查起訴。
    理  由
一、(一)訊據被告甲○○對於右揭犯罪事實坦承不諱（見本院九十一年七月三十日審判
    筆錄），而扣案之海洛因一小包（淨重零點二九公克，包裝重零點一九公克）經
    送驗，確係第一級毒品海洛因無訛之情，有法務部調查局九十一年六月六日調科
    壹字第一八○○○一四五五號鑑定通知書一紙附卷可佐（見臺灣嘉義地方法院檢
    察署九十一年度毒偵字第四三一號卷第十一頁）；又被告前開經警五次採尿送驗
    ，分呈甲基安非他命及嗎啡陽性反應，亦有代號與真實姓名對照表及嘉義縣衛生
    局煙毒尿液檢驗單各五紙（見嘉義縣警察局竹崎分局嘉竹警三字第○九一○○一
    六六四三之一號卷第六頁及第七頁、嘉義縣警察局嘉縣警刑字第二九五○四號卷
    第三頁及第四頁、嘉義縣警察局民雄分局嘉民警三字第九八七○號卷第三頁及第
    六頁、嘉義縣警察局民雄分局嘉民警三字第九一○○一二○四七號卷第四頁及第
    六頁、前開第四三一號卷第九頁及第十頁）在卷可稽；此外，尚有供被告施用海
    洛因之注射針筒九支、斜削吸管四支、塑膠吸管一支及分裝海洛因之小密封袋二
    個扣案可證，被告前開自白與事實相符，可予採信；(二)此外，被告前因施用毒品
    案件，經臺灣高等法院臺南分院裁定送觀察、勒戒後，認無繼續施用傾向，乃由
    該法院以八十七年上訴字第四二七號判決免刑確定；嗣被告復因本件之施用毒品
    犯行經本院以九十一年度毒聲字第三二三號裁定送觀察、勒戒後，認有繼續施用
    毒品之傾向，再由本院以九十一年度毒聲字第三九○號裁定強制戒治一年等情，
    有裁判、執行指揮書、台灣嘉義看守所九十一年六月三日嘉所志衛字第○七二四
    號函所附之有無繼續施用毒品傾向證明書及評估標準紀錄表（見臺灣嘉義地方法
    院檢察署檢察官九十一年度毒偵緝字第八九號第二十三頁至第二十四頁）、台灣
    高等法院被告全國前案紀錄表、台灣嘉義地方法院檢察署刑案資料查註紀錄表等
    件附卷可參，是被告於免刑判決後，五年內再犯本件之毒品危害防制條例第十條
    之罪，經觀察、勒戒後，認有繼續施用毒品傾向之情形，可信為真正；(三)揆諸前
    開說明，本件事證明確，被告犯行洵堪認定。
二、(1)核被告甲○○所為，係犯毒品危害防制條例第十條第一項、第二項之罪；被告
    多次持有第一級毒品海洛因與第二級毒品安非他命之低度行為，均為各次高度之
    施用犯行所吸收，皆不另論罪；其先後多次施用海洛因、安非他命之行為，均時
    間緊接、手段相同，顯均係基於概括之犯意為之，皆為連續犯，依法分別加重其
    刑。又被告所犯上開二罪，犯意個別，行為態樣不同，應分論併罰。(2)爰審酌被
    告前曾施用毒品，經觀察勒戒，獲邀寬典予以免刑判決後，又繼續施用，不思悔
    改，復犯本件之罪，顯然缺乏禁絕毒害之決心，惟屬自殘性之行為，及被告品行
    、生活狀況、智識程度、犯罪之動機、手段、所生之損害，及犯後坦承之態度等
    一切情狀，分別量處如主文所示之刑，並定其應執行之刑。(3)扣案之第一級毒品
    海洛因一小包（淨重零點二九公克，包裝重零點一九公克），依毒品危害防制條
    例第十八條諭知沒收銷燬之。扣案之注射針筒九支、斜削吸管四支、塑膠吸管一
    支及小密封袋二個均為被告所有，而供其施用第一級毒品海洛因所用之物（見本
    院九十一年七月三十日審判筆錄），業據其供陳在卷，則依刑法第三十八條第一
    項第二款、第三項規定宣告沒收。
據上論斷，應依刑事訴訟法第二百九十九條第一項前段，毒品危害防制條例第十條第
一項、第二項、第十八條第一項前段，刑法第十一條、第五十六條、第五十一條第五
款、第三十八條第一項第二款，判決如主文。
本案經檢察官游悅晨到庭執行職務。
中     華     民      國      九十一      年 八    月      十三    日
                                臺灣嘉義地方法院刑事第二庭
                                      法  官  盧  鳳  田
右正本證明與原本無異。
如不服本判決，應於判決送達後十日內，向本院提出上訴狀（應附繕本）。
中     華     民      國      九十一      年      八    月      十三    日
                                      書記官  林  秀  惠
附錄法條：
毒品危害防制條例第十條
施用第一級毒品者，處六月以上五年以下有期徒刑。
施用第二級毒品者，處三年以下有期徒刑。
